【裁判字號】    95,訴,250
【裁判日期】    950331
【裁判案由】    毒品危害防制條例
【裁判全文】
臺灣桃園地方法院刑事判決               95年度訴字第250號
公  訴  人  臺灣桃園地方法院檢察署檢察官
被      告  甲○○
上列被告因違反毒品危害防制條例案件，經檢察官提起公訴（94
年度毒偵字第6489號），本院裁定進行簡式審判程序，判決如下
：
    主  文
甲○○連續施用第一級毒品，累犯，處有期徒刑拾月。扣案之內
含第一級毒品海洛因殘渣之包裝袋貳個沒收銷燬之；注射針筒參
支、自製杓子壹支，均沒收。
    事  實
一、甲○○前於民國87年間，因傷害等案件，經本院以87年度易
    字第3685號判處有期徒刑1 年2 月，後經上訴臺灣高等法院
    ，以88年上易字第4273號撤銷原判決，改判處有期徒刑1 年
    確定，復於88年間，因偽造有價證券案件，經本院以88年度
    訴字第1409號判處有期徒刑3 年8 月確定，上開2 案件經本
    院以90年度聲字第3687號裁定應執行有期徒刑4 年7 月確定
    ，而於92年5 月9 日因假釋出監付保護管束，後於94年3 月
    13日經縮刑假釋期滿，未經撤銷假釋以已執行完畢論。其又
    曾因施用毒品案件，經本院於89年3 月14日，以89年度毒聲
    字第1964號裁定送觀察勒戒後，認有繼續施用毒品之傾向，
    再經臺灣桃園地方法院檢察署檢察官聲請本院於89年4 月11
    日，以89年度毒聲字第2655號裁定送強制戒治，嗣於89年10
    月6 日，經本院以89年毒聲字第6367號裁定停止戒治並付保
    護管束，於89年11月16日停止戒治出所，後於90年4 月10日
    因保護管束期滿執行完畢。詎甲○○猶不知惕勵，竟基於施
    用第一級毒品之概括犯意，先後於94年11月21日中午某時、
    同日晚間某時，連續在其位於桃園縣楊梅鎮○○路50巷14號
    之住處，以使用其所有之自製杓子，將第一級毒品海洛因放
    置在其所有注射針筒內，再以其所有注射針筒注射之方式，
    施用第一級毒品海洛因2 次。嗣於94年11月22日21時30分許
    ，為警在桃園縣中壢市○○路與榮安一街口處查獲，並扣得
    其所有之內含第一級毒品海洛因殘渣之包裝袋2 個；其所有
    供施用第一級毒品之注射針筒3 支、自製杓子1 支。
二、案經桃園縣政府警察局中壢分局報請臺灣桃園地方法院檢察
    署檢察官偵查起訴。
    理  由
一、本件經檢察官提起公訴，被告甲○○於準備程序中就被訴事
    實為有罪之陳述，經受命法官告知簡式審判程序之旨，並聽
    取公訴人及被告之意見後，由合議庭裁定進行簡式審判程序
    ，合先敘明。
二、訊據被告甲○○對其於上揭時、地，連續施用第一級毒品海
    洛因2 次之事實坦承不諱，又經將被告於94年11月22日為警
    查獲後，所採集之尿液送驗結果，亦呈嗎啡陽性反應，有台
    灣尖端先進生技醫藥股份有限公司於94年12月8 日出具之濫
    用藥物檢驗報告1 紙附卷可稽（附於偵查卷第34頁），此外
    ，復有被告所有之內含第一級毒品海洛因殘渣之包裝袋2 個
    ，及其所有供施用第一級毒品之注射針筒3 支、自製杓子1
    支扣案為憑。再扣案之殘渣袋2 個送請憲兵司令部刑事鑑識
    中心鑑定，鑑驗結果認殘渣袋中有鴉片（海洛因）成份，有
    該中心95年2 月20日（95）安鑑字第00250 鑑驗通知書1紙
    附卷資佐（附於本院卷）。是認被告上開任意性自白，應與
    事實相符，堪以採信。本件事證明確，被告上揭犯行足可認
    定，應依法論科。
三、核被告甲○○所為，係犯毒品危害防制條例第10條第1 項之
    施用第一級毒品罪。被告非法持有第一級毒品海洛因，進而
    施用，其持有之低度行為應被施用之高度行為所吸收，不另
    論其非法持有第一級毒品之罪。又被告先後多次施用第一級
    毒品海洛因之犯行，時間緊接，犯罪構成要件相同，顯係基
    於概括犯意為之，為連續犯，應依刑法第56條之規定以一罪
    論，並加重其刑。查被告前有如事實欄所載之犯罪科刑執行
    情形，有刑案資料查註紀錄表、臺灣高等法院被告前案紀錄
    表各1 份在卷可參，被告於前案執行完畢後5 年內再犯本件
    有期徒刑以上之施用第一級毒品罪，為累犯，應依法遞加重
    其刑。次查，被告曾因施用毒品案件，經本院於89年3 月14
    日，以89年度毒聲字第1964號裁定送觀察勒戒後，認有繼續
    施用毒品之傾向，再經臺灣桃園地方法院檢察署檢察官聲請
    本院於89年4 月11日，以89年度毒聲字第2655號裁定送強制
    戒治，嗣於89年10月6 日，經本院以89年毒聲字第6367號裁
    定停止戒治並付保護管束，於89年11月16日停止戒治出所，
    後於90年4 月10日因保護管束期滿執行完畢，有上開被告前
    案紀錄表及刑案資料查註紀錄表附卷為憑，其於前次強制戒
    治執行完畢釋放後，5 年內再犯毒品危害防制條例第10條第
    1 項之罪，是依同條例第23條第2 項之規定，應予依法追訴
    。爰審酌被告前經觀察勒戒、強制戒治期滿，仍不知悔改、
    警惕，猶繼續施用毒品，所為非是，本不宜寬貸，及其素行
    ；施用之期間、次數，惟此乃自戕行為、被告犯後已坦承悔
    悟等一切情狀，量處如主文所示之刑。
四、末查，前述扣案之內含第一級毒品海洛因殘渣之包裝袋2 個
    ，因所含之毒品均量微無法析離，應視為毒品，均應依毒品
    危害防制條例第18條第1 項前段規定，不問屬於犯人與否，
    宣告沒收並銷燬之；上開扣案之注射針筒3 支、自製杓子1
    支，均係被告所有，供其施用第一級毒品所用之物，業據其
    供承在卷，均應依刑法第38條第1 項第2 款規定宣告沒收之
    。
五、公訴意旨雖認被告自92年5 月9 日起至94年11月22日21時30
    分止，除前揭2 次施用第一級毒品海洛因犯行外，亦基於上
    開同一概括犯意，連續施用第一級毒品海洛因多次，因認被
    告涉有此部分之施用第一級毒品犯行，惟查，茲蒞庭檢察官
    於本院審理時已當庭就除前揭2 次施用第一級毒品海洛因犯
    行外之連續施用第一級毒品犯行加以減縮，是就該經減縮之
    犯罪事實，本院自不再加以審理，併此敘明。
據上論斷，應依刑事訴訟法第273 條之1 第1 項、第299 條第1
項前段，毒品危害防制條例第10條第1 項、第18條第1 項前段，
刑法第11條、第56條、第47條、第38條第1 項第2 款，判決如主
文。
本案經檢察官張啟聰到庭執行職務。
中    華    民    國    95    年    3     月    31    日
                         刑事第十二庭法  官   王  美  玲
以上正本證明與原本無異。
如不服本判決，應於判決送達後10日內向本院提出上訴狀 (應附
繕本)， 上訴於臺灣高等法院。
                                     書記官   張  子  涵
中    華    民    國    95    年    3     月    31    日
附錄本案論罪科刑法條：
毒品危害防制條例第10條第1 項
施用第一級毒品者，處六月以上五年以下有期徒刑。


司法院資訊處製作；財團法人民間司法改革基金會備份。
